最高法院刑事判決　　　　　　　九十六年度台非字第一七四號
上　訴　人　最高法院檢察署檢察總長
被　　　告　甲○○
上列上訴人因被告竊盜案件，對於台灣士林地方法院中華民國九
十五年五月九日第一審確定簡易判決（九十五年度簡字第一八九
號，起訴案號：台灣士林地方法院檢察署九十四年度偵字第九一
四四號、九十五年度偵緝字第四九號），認為違法，提起非常上
訴，本院判決如下：
    主  文
原判決關於違背法令部分撤銷。
    理  由
非常上訴理由稱：「按判決不適用法則或適用不當者，為違背法
令，刑事訴訟法第三百七十八條定有明文。原判決認定被告甲○
○於民國九十四年五月二十六日凌晨三時許，與彭智謙、綽號『
小東』之成年男子及另一名年籍姓名不詳成年之『小東』友人，
在台北市○○區○○街二八０巷二十七弄十一號前，共同基於意
圖為自己不法所有之竊盜犯意聯絡，由甲○○及彭智謙等人聯手
將鄭又瑄所有之車牌號碼ＡＡ二－六七七號重型機車抬上上開貨
車後車斗加以竊取，得手後將該機車破壞拆解，並將拆解後之車
殼換裝至甲○○機車上，供甲○○代步使用，而論甲○○以刑法
第三百二十條第一項之普通竊盜罪。經查：原判決既認定被告係
與彭智謙、綽號『小東』之成年男子及另一年籍不詳之成年男子
共同竊取機車，則被告乃係結夥三人以上竊盜，應依刑法第三百
二十一條第一項第四款之加重竊盜論處，原判決論以刑法第三百
二十條第一項之普通竊盜罪，應有適用法則不當之違法，案經確
定，爰依刑事訴訟法第四百四十一條、第四百四十三條提起非常
上訴，以資糾正」等語。
本院按判決不適用法則或適用不當者，為違背法令，刑事訴訟法
第三百七十八條定有明文。又依刑事訴訟法第四百四十五條第二
項準用同法第三百九十四條第一項之規定，非常上訴審，應以原
判決所確認之事實為基礎，據以判斷其適用法令有無違誤。本件
依原判決所確認之事實，被告甲○○因於台北市北投區某廟宇跳
八家將而認識彭智謙與綽號「小東」之不詳姓名成年男子。民國
九十四年五月二十六日上午三時許，因「小東」向被告謊稱其機
車損壞，須前往搬車，被告、彭智謙應允幫忙，即由「小東」駕
駛李坤錫所有，車牌號碼ＣＦ－六六六二號自小貨車，搭載彭智
謙、被告及另名姓名不詳之「小東」成年友人，共同至台北市○
○區○○街二八０巷二十七弄十一號，鄭又瑄所有之車牌ＡＡ二
－六七七號重型機車前，因「小東」無機車鑰匙，被告、彭智謙
始知「小東」擬竊取機車，被告、彭智謙為幫忙朋友，仍與「小
東」及「小東」友人，共同基於意圖為自己不法所有之犯意聯絡
，由被告及彭智謙等人聯手將鄭又瑄所有之該重型機車抬至上開
貨車後車斗而加以竊取。得手後將該機車運至台北市○○路○段
三四三號八弄底藏匿，並於不詳時、地予以破壞拆解，將拆解後
之車殼換裝至被告機車上，供被告代步使用等情。原判決理由並
敘明被告與彭智謙、小東、小東友人間，就本件竊盜犯行，有犯
意聯絡及行為分擔，均為共同正犯。則被告所為，自屬結夥三人
以上竊盜，應論以刑法第三百二十一條第一項第四款之加重竊盜
罪。原判決竟祇論處被告同法第三百二十條第一項之普通竊盜罪
刑（處拘役五十日），顯有判決適用法則不當之違法。案經確定
，非常上訴意旨執以指摘原判決違背法令，洵有理由。惟原判決
尚非不利於被告，爰由本院僅將原判決關於違背法令部分撤銷，
以資糾正。
據上論結，應依刑事訴訟法第四百四十七條第一項第一款前段，
判決如主文。
中　　華　　民　　國　九十六　年　　七　　月 　十二 　日
                      最高法院刑事第七庭
                          審判長法官  張　淳　淙
                                法官  劉　介　民
                                法官  張　春　福
                                法官  洪　昌　宏
                                法官  蔡　彩　貞
      本件正本證明與原本無異
                                      書  記  官
中　　華　　民　　國　九十六　年　　七　　月　 十九　 日
                                                    Ｍ
